pl: Typ ekranu zabawkowego tabletu do rysowania: Kolorowy e-notatnik LCD; Ekran typu znikopis; E-notatnik LCD (czuły na nacisk); Świecąca tablica/tablica LED do rysowania; Tablica magnetyczna z kulkami; Magnetyczna tablica do rysowania; Wodna mata do rysowania; Inne
th: แท็บเล็ตวาดภาพของเล่นแบบหน้าจอ: กระดานเขียน LCD สี; หน้าจอแบบขีดเขียน; กระดานเขียน LCD (ไวต่อแรงกด); กระดานวาดภาพมีไฟ/LED; กระดานลูกปัดแม่เหล็ก; กระดานวาดภาพแม่เหล็ก; เสื่อวาดภาพด้วยน้ำ; อื่นๆ
pt-PT: Tipo de ecrã do tablet de desenho de brinquedo: Lousa digital LCD a cores; Ecrã estilo ardósia mágica; Lousa digital LCD (sensível à pressão); Quadro de desenho luminoso/LED; Quadro de contas magnéticas; Quadro de desenho magnético; Tapete de desenho a água; Outro
ro-RO: Tip de ecran al tabletei de desen de jucărie: E-writer LCD color; Ecran tip Etch; E-writer LCD (sensibil la presiune); Planșă de desen luminoasă/cu LED; Tăbliță cu mărgele magnetice; Planșă de desen magnetică; Covoraș de desenat cu apă; Altele
cs: Typ obrazovky kreslicí tabulky: Barevný LCD e-writer; Obrazovka ve stylu magické tabulky (Etch A Sketch); LCD e-writer (citlivý na tlak); Svítící / LED kreslicí tabulka; Magnetická tabulka s korálky; Magnetická kreslicí tabulka; Kreslicí podložka na vodu; Jiné
ko: 장난감 드로잉 태블릿 화면 유형: 컬러 LCD 전자 노트; 에칭 스타일 화면; LCD 전자 노트(필압 감지); 라이트/LED 드로잉 보드; 마그네틱 비즈 보드; 마그네틱 드로잉 보드; 워터 드로잉 매트; 기타
bg-BG: Тип екран на детски таблет за рисуване: Цветен LCD електронен бележник; Екран тип Etch; LCD електронен бележник (чувствителен на натиск); Светеща/LED дъска за рисуване; Магнитна дъска с мъниста; Магнитна дъска за рисуване; Водна подложка за рисуване; Друго
tr: Oyuncak çizim tableti ekran tipi: Renkli LCD e-yazıcı; Etch tarzı ekran; LCD e-yazıcı (basınca duyarlı); Işıklı/LED çizim tahtası; Manyetik boncuklu tahta; Manyetik çizim tahtası; Suyla çizim matı; Diğer
hu: Játék rajztábla képernyőtípusa: Színes LCD rajztábla; Etch-a-Sketch stílusú képernyő; Nyomásérzékeny LCD rajztábla; Világító/LED rajztábla; Mágneses golyós rajztábla; Mágneses rajztábla; Vizes rajzszőnyeg; Egyéb
de: Bildschirmtyp des Spielzeug-Zeichentabletts: Farb-LCD-E-Writer; Zaubertafel-Display; LCD-E-Writer (druckempfindlich); Leuchtendes/LED-Zeichenbrett; Magnettafel mit Kugeln; Magnetische Zeichentafel; Wasserzeichenmatte; Sonstiges
lt-LT: Žaislinės piešimo planšetės ekrano tipas: Spalvotas LCD el. rašymo ekranas; Raižymo stiliaus ekranas; LCD el. rašymo ekranas (jautrus spaudimui); Šviečianti / LED piešimo lenta; Magnetinių karoliukų lenta; Magnetinė piešimo lenta; Vandens piešimo kilimėlis; Kita
da: Skærmtype for legetøjstegnetablet: E-writer med farve-LCD; Skærm i etch-stil; LCD-e-writer (trykfølsom); Lysende/LED-tegneplade; Plade med magnetiske perler; Magnetisk tegnetavle; Vandtegnemåtte; Andet
it: Tipo di schermo della tavoletta da disegno giocattolo: Schermo e-writer LCD a colori; Schermo tipo lavagna magica; Schermo e-writer LCD (sensibile alla pressione); Lavagna luminosa/LED; Lavagna con perline magnetiche; Lavagna magnetica; Tappeto da disegno ad acqua; Altro
ja: おもちゃの描画タブレット画面タイプ: カラー LCD e ライター; エッチングスタイルスクリーン; LCD e ライター (筆圧感知); ライトアップ / LED お絵かきボード; マグネットビーズボード; マグネットお絵かきボード; 水お絵かきマット; その他
vi: Loại màn hình máy tính bảng đồ chơi: Bảng viết điện tử LCD màu; Màn hình kiểu Etch; Bảng viết điện tử LCD (cảm ứng lực); Bảng vẽ phát sáng/LED; Bảng hạt từ tính; Bảng vẽ từ tính; Thảm vẽ bằng nước; Khác
fr: Type d’écran de la tablette à dessin jouet: Ardoise numérique LCD couleur; Écran type ardoise magique; Ardoise numérique LCD (sensible à la pression); Tableau de dessin lumineux/LED; Tableau à billes magnétiques; Tableau de dessin magnétique; Tapis de dessin à l’eau; Autre
nb: Skjermtype for leketegnebrett: LCD-skrivebrett med farger; Magisk tegnebrett-skjerm; LCD-skrivebrett (trykkfølsomt); Lysende/LED-tegnebrett; Magnetisk perlebrett; Magnetisk tegnebrett; Vann-tegnematte; Annet
el: Τύπος οθόνης παιχνιδιού ταμπλέτας σχεδίασης: Έγχρωμη LCD οθόνη γραφής; Οθόνη τύπου Etch A Sketch; Οθόνη γραφής LCD (ευαίσθητη στην πίεση); Φωτιζόμενος πίνακας σχεδίασης/LED; Πίνακας με μαγνητικές χάντρες; Μαγνητικός πίνακας σχεδίασης; Χαλάκι σχεδίασης με νερό; Άλλο
fi: Lelupiirtotabletin näytön tyyppi: Värillinen LCD-piirtolevy; Etch-tyylinen näyttö (piirtolevy); LCD-piirtolevy (paineherkkä); Valaistu/LED-piirtolevy; Magneettinen helmilevy; Magneettinen piirtolevy; Vesipiirtomatto; Muu
ru: Тип экрана игрушечного планшета для рисования: Цветной ЖК-планшет; Экран типа «волшебный экран»; ЖК-планшет (чувствительный к нажатию); Светодиодная доска для рисования; Доска с магнитными шариками; Магнитная доска для рисования; Коврик для рисования водой; Другое
nl: Schermtype speelgoedtekentablet: Kleuren-LCD-e-writer; Etch-stijl scherm; LCD-e-writer (drukgevoelig); Lichtgevend/led-tekenbord; Magnetisch kralenbord; Magnetisch tekenbord; Watertekenmat; Overig
sv: Skärmtyp för leksaksritplatta: E-skrivplatta med färg-LCD; Ritskärm; E-skrivplatta med LCD (tryckkänslig); Upplyst/LED-ritbräda; Magnetisk pärlbräda; Magnetisk ritbräda; Vattenritmatta; Övrigt
sk-SK: Typ obrazovky tabletu na kreslenie hračiek: Farebný LCD e-writer; Obrazovka v štýle Etch; LCD e-writer (citlivý na tlak); Svietiaca/LED kresliaca tabuľka; Magnetická tabuľka s guľôčkami; Magnetická kresliaca tabuľka; Vodná podložka na kreslenie; Iné
hr-HR: Vrsta zaslona na igrački-ploči za crtanje: E-pisanka s LCD zaslonom u boji; Zaslon za urezivanje (mehanički); E-pisanka s LCD zaslonom (osjetljiv na pritisak); Svjetleća / LED ploča za crtanje; Ploča s magnetskim kuglicama; Magnetska ploča za crtanje; Podloga za crtanje vodom; Ostalo
en: Toy drawing tablet screen type: Color LCD e-writer; Etch-style screen; LCD e-writer (pressure-sensitive); Light-up/LED drawing board; Magnetic bead board; Magnetic drawing board; Water drawing mat; Other
sl-SI: Vrsta zaslona otroške risalne tablice: Barvna tablica LCD; Risalna tablica s peskom; Tablica LCD (občutljiva na pritisk); Svetlobna/LED risalna tabla; Magnetna tabla s kroglicami; Magnetna risalna tabla; Podlaga za risanje z vodo; Drugo
zh-TW: 玩具畫板螢幕類型: 彩色 LCD 電子寫字板; 蝕刻風格螢幕; LCD 電子寫字板 (感壓式); 發光/LED 畫板; 磁珠畫板; 磁性畫板; 水畫布; 其他
pt-BR: Tablet de desenho de brinquedo tipo de tela: Tablet LCD colorido para escrita; Tela estilo quadro mágico; Tablet LCD para escrita (sensível à pressão); Prancheta de desenho com luzes/LED; Quadro magnético com esferas; Quadro magnético para desenho; Tapete de desenho com água; Outros
zh-CN: 玩具绘图板屏幕类型: 彩色 LCD 电子写字板; 蚀刻式屏幕; LCD 电子写字板（压感）; 发光/LED 画板; 磁珠板; 磁性画板; 水绘垫; 其他
es: Tipo de pantalla de la tableta de dibujo de juguete: Escritor electrónico LCD a color; Pantalla estilo pizarra mágica; Escritor electrónico LCD (sensible a la presión); Pizarra de dibujo luminosa/LED; Pizarra de cuentas magnéticas; Pizarra de dibujo magnética; Tapete de dibujo con agua; Otro